最　高　行　政　法　院　裁　定
109年度聲再字第899號
聲　請　人　陳妙光                                       

上列聲請人因與相對人苗栗縣政府稅務局間陳情事件，對於中華
民國109年9月29日本院109年度裁字第1719號裁定，聲請再審，
本院裁定如下：
　　主  文
再審之聲請駁回。
再審訴訟費用由聲請人負擔。
　　理  由
一、按對於確定裁定聲請再審，應依行政訴訟法第283條準用第2
    77條第1項第4款之規定表明再審理由，此為必須具備之程式
    。所謂表明再審理由，必須指明確定裁定有如何合於再審事
    由之具體情事，始為相當。倘僅泛言違法或有再審事由，而
    無具體情事者，尚難謂已合法表明再審理由，所為再審之聲
    請，即屬不合法。如未表明再審理由，法院無庸命其補正。
二、本件聲請人因陳情事件，提起行政訴訟，經臺中高等行政法
    院(下稱原審法院)107年度訴字第103號裁定駁回確定後，聲
    請人先後聲請再審，分別經原審法院裁定駁回確定，嗣聲請
    人對原審法院107年度再字第37號裁定，提起抗告，經本院1
    08年度裁字第1300號裁定駁回確定後，聲請人復先後聲請再
    審，分別經本院裁定駁回確定。茲聲請人以最近一次本院10
    9年度裁字第1719號裁定（下稱原確定裁定）有行政訴訟法
    第273條第1項第1款、第14款再審事由，聲請再審，聲請意
    旨略謂：聲請人係依前縣長許可設立系爭紀念性建築物，依
    民國93年6月24日府建管字第0930057623號函說明第4點、行
    政程序法第10條規定，不得越權審理並應符合法定授權之目
    的。本件越權者用平面簡圖非立面簡圖，越權者以府商權字
    第1050204649號函受理，所有之行政處分應予廢棄不存在。
    本件爭點從未斟酌，聲請人發見新證據後爰依行政訴訟法第
    273條第1項第1款、第14款規定聲請再審等語。經核原確定
    裁定係以聲請人對於本院109年度裁字第583號裁定聲請再審
    ，並未具體表明再審理由，適用行政訴訟法第283條準用第2
    77條第1項第4款規定，裁定駁回其聲請。而觀諸聲請人上開
    狀載內容，就原確定裁定以聲請人聲請再審未具體表明再審
    理由，而駁回聲請人再審之聲請，究有如何合於法定再審事
    由之具體情事，未據敘明，依前揭規定及說明，聲請人聲請
    再審即非合法，應予駁回。
三、據上論結，本件聲請為不合法。依行政訴訟法第283條、第
    278條第1項、第104條、民事訴訟法第95條、第78條，裁定
    如主文。 
中　　華　　民　　國　　110 　年　　3 　　月　　25　　日
                    最高行政法院第四庭
                        審判長法  官  陳　國　成　
                              法  官　蕭　惠　芳
                              法  官　曹　瑞　卿
                              法  官　高　愈　杰
                              法  官　林　惠　瑜

以  上  正  本  證  明  與  原  本  無  異
中　　華　　民　　國　　110 　年　　3 　　月　　25　　日
　　　　　　　　　　　　　　　書記官　蔡　宜　婷